臺灣高等法院臺中分院刑事判決　　　　96年度上易字第1156號
上　訴　人　臺灣彰化地方法院檢察署檢察官
被　　　告　甲○○
上列上訴人因被告違反動產擔保交易法案件，不服臺灣彰化地方
法院96年度簡上字第58號中華民國96年5月22日第一審判決（聲
請簡易判決處刑案號：臺灣彰化地方法院檢察署95年度偵字第
10092 號），提起上訴，本院判決如下：
    主  文
原判決撤銷。
本件免訴。
    理  由
一、本件聲請簡易判決處刑書意旨略以：被告甲○○於民國九十
    五年二月十三日，以動產擔保交易附條件買賣之方式，向東
    元車業有限公司（以下簡稱東元公司）購買車牌號碼Ｌ五Ｒ
    ─七五一號機車一部，雙方約定總價金新臺幣（下同）六萬
    四千二百六十元，自九十五年三月五日起至九十六年八月五
    日止，共分十八期，每月一期給付三千五百七十元，標的物
    存放地點為被告位於彰化縣鹿港鎮景福巷一一五號之住所，
    在價金未付清之前，標的物所有權仍屬於出賣人東元公司所
    有，買受人甲○○僅得依約占有使用，不得任意遷移、出賣
    、出質、移轉、抵押或為其他處分，為動產擔保附條件買賣
    之債務人。詎甲○○於取得標的物後，自九十五年三月五日
    （第一期）開始，即未為繳款，並意圖為自己不法之利益，
    於九十五年四月六日，將上開機車以二萬五千元之代價出賣
    予位在彰化縣鹿港鎮○○路之方程式機車行（嗣上開機車業
    經過戶予楊家琪），致東元公司追索無著受有損害等語，因
    認被告涉犯動產擔保交易法第三十八條之罪嫌。
二、按犯罪後之法律已廢止其刑罰者，應諭知免訴之判決，刑事
    訴訟法第三零二條第四款訂有明文；本件公訴人起訴被告係
    違反動產擔保交易法第三十八條之罪嫌，惟動產擔保交易法
    第三十八條之規定，經總統於96年7月11日以華總一義字第
    09600088561號令公佈廢止在案，因此，本件被告所涉嫌動
    產擔保交易法第三十八條之罪，於起訴後既經廢止其刑罰，
    依照前開說明，自應為免訴之諭知。
三、從而，原審法院以被告犯罪事實不能證明為由，為被告無罪
    之諭知，固非無見；惟查，原審未及審酌動產擔保交易法第
    三十八條之罪，於起訴後業經廢止刑罰之事，容有未洽；是
    檢察官上訴意旨雖稱：本件機車係由被告透過居間之鹿港吉
    輪機車行以動產擔保交易附條件買賣契約向告訴人購得之機
    車，依動產擔保交易法做成之書面契約完成後，因告訴人不
    占有機車，旋指示吉輪機車行將機車返還請求權讓與被告，
    並登記於被告名下，完成附條件買賣契約告訴人交付機車之
    義務。被告於交車後遷移不明，拒絕履約，並於95年3月5日
    將機車出售予彰化縣鹿港鎮方程式機車行套換現金花用之行
    為，應與動產擔保交易法第三十八條之規定相合云云；其上
    訴雖無理由，惟原審判決既有上開可議之處，仍應由本院將
    原審判決撤銷，並諭知本件免訴之判決。
四、被告經合法傳喚，無正當理由未到庭，爰不待其陳述逕行判
    決。
據上論斷，應依刑事訴訟法第369條第1項前段、第364條、第371
條、第302條第4款，判決如主文。
本案經檢察官乙○○到庭執行職務。
中　　華　　民　　國　　96　　年　　8 　　月　　8 　　日
            刑事第十一庭  審判長法　官　陳  朱  貴
                                法　官　郭  同  奇
                                法　官　何  志  通
上列正本證明與原本無異。
不得上訴。
                                書記官　高　麗　淇
中　華　　民　　國　　96　　年　　8　　月　 　9   　　日
